【裁判字號】    97,訴,1186
【裁判日期】    970924
【裁判案由】    毒品危害防制條例
【裁判全文】
臺灣基隆地方法院刑事判決              97年度訴字第1186號
公  訴  人  臺灣基隆地方法院檢察署檢察官
被      告  甲○○
上列被告因違反毒品危害防制條例案件，經檢察官提起公訴（97
年度毒偵字第1743號、第1837號），被告就被訴事實為有罪之陳
述，本院合議庭裁定由受命法官獨任進行審判，經改依簡式審判
程序審理後判決如下：
    主  文
甲○○施用第一級毒品，累犯，處有期徒刑柒月；又施用第一級
毒品，累犯，處有期徒刑柒月，扣案之第一級毒品海洛因（驗餘
淨重零點零陸貳公克）併同難以析離之包裝袋壹只，均沒收銷燬
之，扣案之注射針筒壹支，沒收之。應執行有期徒刑玖月，扣案
之第一級毒品海洛因（驗餘淨重零點零陸貳公克）併同難以析離
之包裝袋壹只，均沒收銷燬之，扣案之注射針筒壹支，沒收之。
    事  實
一、甲○○前因施用毒品案件，經本院裁定送觀察勒戒後，認無
    繼續施用毒品之傾向，於民國93年5 月20日執行完畢釋放出
    所，並由臺灣基隆地方法院檢察署檢察官以93年度毒偵字第
    340 號為不起訴處分確定。又因施用第一級毒品案件，經臺
    灣高等法院於96年4 月19日以96年度上訴字第524 號判決，
    判處有期徒刑7 月、7 月，應執行有期徒刑9 月確定。嗣其
    因上開案件所處之刑，與其另犯竊盜、搶奪案件所處之刑接
    續執行後，於97年2月29日執行完畢。
二、詎林家宏猶未戒斷毒癮，於觀察勒戒執行完畢後之5 年內，
    復分別基於施用第一級毒品海洛因之犯意，先後為下列施用
    第一級毒品海洛因之行為：
  (一)97年6 月5 日晚間9 時許，在基隆市八堵火車站附近某公共
    廁所內，以將第一級毒品海洛因摻水注入注射針筒，再施打
    入身體之方式，施用第一級毒品海洛因1 次。嗣甲○○於97
    年6 月6 日下午6 時15分許，在基隆市○○區○○街92號前
    ，因形跡可疑，為警向前盤查時發覺甲○○係施用毒品列管
    人口，經警徵得其同意採尿送驗後，結果呈嗎啡及可待因之
    陽性反應，始悉上情。
  (二)97年7 月11日下午3 、4 時許，在基隆市中山區○○○路某
    公共廁所內，以同前方式，再施用第一級毒品海洛因1 次。
    嗣甲○○於97年7 月11日下午6 時40分許，在基隆市中山區
    ○○○路、健民街口，因形跡可疑，經警向前盤查後扣得甲
    ○○持有之第一級毒品海洛因（驗餘淨重0.062 公克）1 包
    及其所有供施用第一級毒品海洛因用之注射針筒1 支，查獲
    員警乃於徵得甲○○同意後，依法採集其尿液送驗，結果呈
    嗎啡之陽性反應，始查悉上情。
三、案經基隆市警察局第一、第三分局報告臺灣基隆地方法院檢
    察署檢察官偵查後起訴。
    理  由
壹、程序事項
    查本件被告甲○○所犯者非為死刑、無期徒刑、最輕本刑為
    3 年以上有期徒刑之罪或高等法院管轄第一審案件，其於準
    備程序進行中，先就被訴事實為有罪之陳述，經告知其簡式
    審判程序之旨，並聽取公訴人、被告之意見後，本院業已依
    刑事訴訟法第273 條之1 第1 項之規定，裁定由受命法官獨
    任以簡式審判程序進行本案之審理。
貳、實體事項
一、上揭事實，業據被告於本院審理時坦承不諱，而被告為警查
    獲後所採集之尿液檢體，經送請檢驗，結果呈嗎啡、可待因
    之陽性反應，有台灣尖端先進生技醫藥股份有限公司濫用藥
    物檢驗報告2 紙附卷可稽，復有第一級毒品海洛因（驗餘淨
    重0.062 公克）1 包及注射針筒1 支扣案可佐。被告之自白
    核與事實相符，應可採信。又被告前因施用毒品案件，經執
    行觀察勒戒後，認無繼續施用毒品之傾向，於93年5 月20日
    執行完畢釋放出所等情，有臺灣高等法院被告前案紀錄表在
    卷可憑。綜上，本案事證明確定，被告於觀察勒戒執行完畢
    後之5 年內，再犯施用第一級毒品之犯行洵堪認定，應依法
    論科。
二、查海洛因係毒品危害防制條例第2 條第2 項第1 款所定之第
    一級毒品，被告先後2 次非法施用第一級毒品海洛因之行為
    ，核均係犯毒品危害防制條例第10條第1 項之施用第一級毒
    品罪。被告先後2 次因施用而持有第一級毒品海洛因之低度
    行為，均應為施用第一級毒品之高度行為所吸收，均不另論
    罪。又被告前曾受如事實欄所示之有期徒刑執行完畢，有臺
    灣高等法院被告前案紀錄表在卷可按，其於有期徒刑執行完
    畢後，5 年以內故意再犯本件有期徒刑以上之罪，為累犯，
    其所犯上開2 罪，均應依法加重其刑。爰審酌被告犯罪之動
    機、曾有施用毒品之前科仍不知戒除，惟犯罪後坦承犯行，
    且所犯施用毒品犯行乃戕害自己身心健康，並未危及他人等
    一切情狀，分別量處如主文所示之刑，並定其應執行之刑。
    扣案之白色粉末（驗餘淨重0.062 公克）1 包，內含有第一
    級毒品海洛因成分，有交通部民用航空局航空醫務中心航藥
    鑑字第0973821 號毒品鑑定書1 紙存卷可憑，爰併同難以析
    離之包裝袋1 只，均依毒品危害防制條例第18條第1 項前段
    宣告沒收銷燬之。扣案之注射針筒1 支係被告所有供施用第
    一級毒品海洛因之用，爰依刑法第38條第1 項第2 款宣告沒
    收之。
據上論斷，應依刑事訴訟法第273條之1第1項、第299條第1 項前
段，毒品危害防制條例第10條第1 項、第18條第1 項前段、第23
條第2 項，刑法第11條、第47條第1 項、第51條第5 款、第38條
第1項第2 款，判決如主文。
本案經檢察官乙○○到庭執行職務。
中    華    民    國    97    年    9    月    24    日
                  刑事第一庭法  官    劉桂金
以上正本證明與原本無異。
如不服本判決應於收受本判決後10日內向本院提出上訴書狀，其
未敘述上訴理由者，並得於提起上訴後10日內向本院補提理由書
狀（均須按他造當事人之人數附繕本）「切勿逕送上級法院」。
中    華    民    國    97    年    9    月    24    日
                            書記官    鄧順生
附錄論罪法條：
毒品危害防制條例第10條第1項
施用第一級毒品者，處6 月以上 5 年以下有期徒刑。


司法院資訊處製作；財團法人民間司法改革基金會備份。
